【裁判字號】    99,訴,967
【裁判日期】    990819
【裁判案由】    公共危險
【裁判全文】
臺灣高雄地方法院刑事判決               99年度訴字第967號
公  訴  人  臺灣高雄地方法院檢察署檢察官
被      告  甲○○
上列被告因公共危險案件，經檢察官提起公訴（99年度偵緝字第
1110號），本院判決如下：
    主  文
甲○○共同犯妨害公眾往來安全罪，處有期徒刑參月，如易科罰
金，以新臺幣壹仟元折算壹日。
    事  實
一、甲○○明知於快慢車道上集體為競速、佔據車道併排行駛、
    闖紅燈，足生參與道路交通公眾之往來危險，竟與少女唐○
    琳（其姓名年籍詳卷，並經臺灣高雄少年法院裁定予以訓誡
    ）及其他姓名年籍不詳之人，共同基於以飆車方法壅塞道路
    並致生往來危險之犯意聯絡，於民國98年9 月19日4 時56分
    許，由唐○琳騎乘車牌號碼159-EEV 重機車後搭載甲○○，
    並試圖以口罩掩蔽車牌，與其他車號不詳等40、50部機車，
    自不詳地點集結後，沿高雄市○○路、光華路南往北方向行
    駛狂飆疾駛，佔據車道，且在三多路、民權路口及三多路、
    學源路口等處闖紅燈，因而嚴重影響路人及參與道路交通公
    眾之安全，致生陸路往來之危險。嗣因員警接獲通報，並經
    調閱路口監視器查出車牌號碼159-EEV 重機車之車籍資料進
    而循線查悉上情。
二、案經高雄市政府警察局苓雅分局報請臺灣高雄地方法院檢察
    署檢察官偵查起訴。
    理  由
一、證據能力部分：
    按被告以外之人於審判外之陳述，雖不符刑事訴訟法第159
    條之1 至第159 條之4 之規定，而經當事人於審判程序同意
    作為證據，法院審酌該言詞陳述或書面陳述作成時之情況，
    認為適當者，亦得為證據，刑事訴訟法第159 條之5 第1 項
    定有明文。本件檢察官、被告於本院審判程序時，就本判決
    所引用審判外之言詞或書面陳述，均明示同意有證據能力，
    本院審酌該具有傳聞證據性質之證據，其取得過程並無瑕疵
    ，與待證事實具有關聯性，證明力非明顯過低，以之作為證
    據係屬適當，認俱得為證據。
二、實體方面：
    訊據被告矢口否認有何飆車妨害公眾往來安全之犯行，辯稱
    ：伊雖曾參與飆車，但後來改過了，98年9 月間已經沒有再
    參與飆車、也沒有被搭載，當時唐○琳應該是載「笨兔」云
    云。經查：
  (一)98年9 月19日4 時56分許，唐○琳騎乘車牌號碼159-EEV 重
    機車，並試圖以口罩掩蔽車牌，與其他姓名年籍不詳之人騎
    乘車號不詳等40、50部機車，自不詳地點集結後，沿高雄市
    ○○路、光華路南往北方向行駛狂飆疾駛，佔據車道，且在
    三多路、民權路口及三多路、學源路口等處闖紅燈等節，固
    為被告所不否認，並據證人唐○琳證述在卷，復有苓雅分局
    民權派出所員警吳政芳職務報告書、繪製飆車路線圖、路口
    監視器翻拍照片2 張、車籍查詢基本資料、昇大租賃公司之
    分期購車契約、高雄市政府警察局舉發駕駛人唐○琳之違反
    道路交通管理事件通知單等可按（警卷第8-13頁）。是此部
    分事實，應堪認定。
  (二)又被告確於上揭時、地，由唐○琳騎乘上開重機車搭載於後
    座而參與飆車乙節，經證人即唐○琳之姊何佩汝於警、偵訊
    證述：監視器畫面中車號159-EEV 的重機車，是我向昇大租
    賃公司分期購買，目前車主仍登記為該公司；當時是我妹妹
    唐○琳騎乘，當天是甲○○與唐○琳騎乘薛麗玲的機車相載
    到家中來向我借車，表示要出去逛一逛，我不知道她們飆車
    的事，甲○○頭戴半罩式安全帽是我所有，甲○○的綽號是
    「楊敏妞」等語（警卷第7 頁、偵卷第頁），與證人唐○琳
    於警詢中指稱：當時機車是由我騎乘，搭載朋友「楊敏妞」
    ，大約79年次，以手機0000000000聯絡，經我查看警方提供
    甲○○的照片即與我供述綽號「楊敏妞」為同一人等語（警
    卷第2-4 頁），於偵訊時證稱：我於98年9 月19日騎乘159-
    EEV 重機車所載的人是甲○○，當天是我與甲○○一起去向
    我姊姊借車，我們先騎甲○○媽媽的車過去找姊姊，再把車
    子騎回甲○○媽媽那裡，然後一起去飆車；車子是水藍色，
    甲○○媽媽當時在睡覺等語（偵卷第29頁、第37-38 頁、第
    44-45 頁），於審理時證稱：因為照片裡的條紋上衣只有甲
    ○○會穿，我姊姊她們也都有看過，事實上那陣子我都跟甲
    ○○在一起，所以確定當天載的人是甲○○等語（本院卷第
    16-17 頁），互核大致相符。上開證人與被告間均無仇怨，
    經具結而負擔偽證罪責後所為證述，其2 人所為證言應堪採
    信。雖被告當庭質以證人唐○琳當日所搭載之人另為「賤兔
    」、「笨兔」，然證人表示當日搭載的人不可能是「賤兔」
    、「笨兔」，因為當時我沒有跟她在一起或載她出去，她是
    我國中同學，只有上課會在一起，何況她根本沒有那件條紋
    衣服等語明確，且證人唐○琳所述亦含不利於己之陳述，其
    所涉此部分公共危險犯行，業經臺灣高雄少年法院裁定予以
    訓誡確定在案，應無誣指被告之動機。
  (三)雖被告稱其於案發時並未騎乘機車或被搭載，有證人即母親
    薛麗玲可以為證。雖證人薛麗玲於偵訊時稱：甲○○不曾向
    我借車，我只有1 台銀色、車號782 的機車，我好像沒有看
    過甲○○有黑色條紋的衣服，我忘記98年9 月19日甲○○與
    唐○琳有無找我，我帶孫子睡覺時間不固定等語（偵卷第43
    -44 頁），然證人薛麗玲既為被告之母親，且其對於案發當
    日被告之行蹤、平日穿著衣物等相關問題所述均避重就輕，
    是證人上開證述內容有迴護被告之情，又經檢察官當庭命替
    代役男查看並拍照確認薛麗玲所有車牌782 號之機車顏色為
    藍色無誤，是難認證人薛麗玲之前開所述可採，不得據以為
    有利被告之認定。
  (四)綜上，被告前揭所辯，顯係犯後卸責之詞，不足採信。本件
    事證明確，被告妨害公眾往來安全之犯行，洵堪認定，應依
    法論科。
三、按刑法第185 條第1 項妨害公眾往來安全罪，採具體危險制
    ，祇須損壞、壅塞或以他法之行為，造成公眾往來危險之狀
    態為己足，不以全部損壞、壅塞或發生實害為必要，最高法
    院著有79年臺上字第2250號判例可資查考。本件被告甲○○
    在前揭供公眾通行且車輛往來頻繁之路段上，由唐○琳搭載
    ，與多名姓名年籍不詳之人所駕駛之機車多部，共同佔用該
    路段快車道與慢車道，並先後以高速競駛飆車，闖越紅燈，
    顯已足生其他車輛往來之公共危險無疑。核被告甲○○所為
    ，係犯刑法第185 條第1 項之妨害公眾往來安全罪。又按意
    思之聯絡並不限於事前有所謀議，即僅於行為當時有共同被
    告2 人與犯意之聯絡者，亦屬之，且其表示之方法，亦不以
    明示通謀為必要，即相互間有默示之合致，亦無不可，且共
    同正犯之意思聯絡，原不以數人間直接發生者為限，即有間
    接之聯絡者，亦包括在內，最高法院73年臺上字第2364號、
    77年臺上字第2135號著有判例可資參照，是被告與唐○琳及
    姓名年籍不詳之多名機車騎士間，就本件犯罪，有犯意聯絡
    及行為分擔，為共同正犯。爰審酌被告年輕氣盛，僅為求得
    一時之刺激，無視於往來人車安全，而由唐○琳乘機車搭載
    於後座，在道路上競駛飆車、佔據道路並闖越紅燈，不僅對
    往來交通致生危害，並對社會秩序、安寧有莫大之影響，且
    其前於97年8 、9 月間曾因公共危險，經本院於98年7 、8
    月間分別處刑（未構成累犯），有臺灣高等法院被告前案紀
    錄表1 份可參，竟於98年9 月間再為本件犯行，犯後猶未能
    坦承犯行，難認有悔意，惟參酌本件未造成實害等一切情狀
    ，量處如主文所示之刑，並諭知易科罰金之折算標準，以示
    懲儆。
據上論斷，應依刑事訴訟法第299 條第1 項前段，刑法第28條、
第185 條、第41條第1 項前段，刑法施行法第1 條之1 ，判決如
主文。
本案經檢察官黃子宜到庭執行職務。
中    華    民    國    99    年    8     月    19    日
                  刑事第十二庭  審判長法  官  黃建榮
                                      法  官  林勳煜
                                      法  官  王品惠
如不服本判決，得自收受送達之日起10日內，向本院提起上訴。
以上正本證明與原本無異。
中    華    民    國    99    年    8     月    19    日
                                      書記官  李文廣
附錄本判決論罪法條：
刑法第185條
（妨害公眾往來安全罪）
損壞或壅塞陸路、水路、橋樑或其他公眾往來之設備或以他法致
生往來之危險者，處5 年以下有期徒刑，拘役或5 百元以下罰金
。
因而致人於死者，處無期徒刑或7 年以上有期徒刑。致重傷者，
處3 年以上10年以下有期徒刑。
第1 項之未遂犯罰之。

司法院資訊處製作；財團法人民間司法改革基金會備份。
